臺灣士林地方法院刑事裁定　　　　　　100年度聲字第1246號
聲　請　人　臺灣士林地方法院檢察署檢察官
受　刑　人　侯麗貞
上列聲請人因受刑人數罪併罰有二裁判以上，聲請定其應執行刑
（100年度執聲字第801號），本院裁定如下：
    主  文
侯麗貞犯如附表所示之參罪，應執行有期徒刑柒月又拾伍日，如
易科罰金，以銀元參佰元即新臺幣玖佰元折算壹日。
    理  由
一、聲請意旨略以：受刑人侯麗貞因詐欺、公司法、偽造文書等
    案件，先後經法院判決確定（如附表所載），並有各該判決
    附卷可稽，依刑法第53條、第51條第5款之規定，應定其應
    執行刑，爰依刑事訴訟法第477條第1項規定，聲請定應執行
    刑等語。
二、按裁判確定前犯數罪者，併合處罰之；又數罪併罰，有二裁
    判以上者，依刑法第51條之規定，定其應執行之刑，刑法第
    50條、第53條分別定有明文。次按行為後法律有變更者，適
    用行為時之法律，但行為後之法律有利於行為人者，適用最
    有利於行為人之法律，刑法第2條第1項亦有明定。而依刑法
    第51條定應執行刑時，裁判確定前犯數罪，其中一罪在新法
    施行前者，亦應為新舊法比較（最高法院95年5月23日第8次
    刑事庭會議決議可資參照）。
三、經查：
（一）本件受刑人犯如附表所示之3 罪，先後經法院判處如附表
      所示之刑（原聲請書附表之宣告刑、編號1 之裁判案號等
      均更正如後附表所示）確定在案，茲聲請人以本院為前開
      案件犯罪事實最後判決之法院，聲請定其應執行刑，經本
      院審核聲請人所提出之裁判書、臺灣高等法院被告前案紀
      錄表等卷證資料無訛，於法要屬有據。
（二）又查，受刑人所犯如附表所示之3 罪均係於民國（下同）
      95年7 月1 日刑法修正施行前所犯，而受刑人行為後，刑
      法第51條第5 款之規定有所修正，經比較新舊法，以修正
      前之規定定應執行刑之最高刑期限制為20年，對於受刑人
      較為有利，其次，受刑人行為後，刑法第41條關於易科罰
      金折算標準及數罪併罰逾6 個月得否易科罰金部分迭有修
      正，經比較新舊法，仍以95年7 月1 日刑法修正施行前之
      易科罰金以銀元300 元即新台幣900 元為折算標準、數罪
      併罰於6 月仍得易科罰金等規定，對受刑人較為有利，因
      此，以上均依刑法第2 條第1 項前段之規定適用修正前之
      規定。
（三）復參以法律上屬於自由裁量之事項，有其外部性界限及內
      部性界限，並非概無拘束。依據法律之具體規定，法院應
      在其範圍選擇為適當之裁判者，為外部性界限；而法院為
      裁判時，應考量法律之目的，及法律秩序之理念所在者，
      為內部性界限。法院為裁判時，二者均不得有所踰越( 參
      考本院80年臺非字第473 號判例意旨) 。在數罪併罰，有
      二裁判以上，定其應執行之刑時，固屬於法院自由裁量之
      事項，然仍應受前揭外部性界限及內部性界限之拘束（最
      高法院93年度臺非字第192 號裁判要旨參照）。查受刑人
      所犯如附表所示編號1 、2 部分案件，曾經臺灣臺北地方
      法院以98年度聲字第1915號裁定定應執行有期徒刑6 月又
      15日，並諭知易科罰金折算標準確定，有裁定書1 份在卷
      可按，依前開說明，本院就附表編號1 至3 所示案件再為
      定應執行刑之裁判時，自應受前開裁判所為定應執行刑內
      部界限之拘束。
 （四）受刑人業於民國98年9 月24日就附表編號1 至2 所示之
       刑，易科罰金執行完畢，此有臺灣高等法院被告前案紀
       錄表1 件在卷可參，然是否有部分有期徒刑業已執行，
       此乃檢察官於指揮執行時應如何處理，係另一問題，與
       定應執行刑之裁定無涉（最高法院88年度臺抗字第325
       號判決意旨參照），均附此敘明。
四、爰依刑事訴訟法第477條第1項，刑法第2條第1項前段、第53
    條、（修正施行前）第51條第5款、（修正施行前）第41條
    第1 項前段、第2 項、（廢止前）罰金罰鍰提高標準條例第
    2 條，裁定如主文。
中    華    民    國  100     年    7     月    22    日
                  刑事第七庭  法  官      黃欣怡
以上正本證明與原本無異。
如不服本裁定應於送達後5 日內向本院提出抗告狀。
                              書記官      謝文傑
中    華    民    國   100    年    7     月    22    日
附表：
┌───────┬────────┬────────┬────────┐
│編號          │      1         │      2         │     3          │
├───────┼────────┼────────┼────────┤
│罪名          │     詐欺       │公司法          │偽造文書        │
├───────┼────────┼────────┼────────┤
│宣告刑        │有期徒刑一年，減│有期徒刑三月，減│有期徒刑一月又十│
│              │為有期徒刑六月，│為有期徒刑一月又│五日，如易科罰金│
│              │如易科罰金，以銀│十五日，如易科罰│，以銀元三百元即│
│              │元三百元即新台幣│金，以銀元三百元│新台幣九百元折算│
│              │九百元折算一日。│即新台幣九百元折│一日。          │
│              │                │算一日。        │                │
├───────┼────────┼────────┼────────┤
│犯罪日期      │93.8.16         │93.03.05        │95.06.09        │
├───────┼────────┼────────┼────────┤
│偵查 (自訴) 機│台北地檢95年度偵│台北地檢98年度偵│士林地檢100 年度│
│關年度及案號  │字第9970號      │字第6720號      │偵字第1213號    │
├───┬───┼────────┼────────┼────────┤
│      │法院  │台北地院        │台北地院        │士林地院        │
│      ├───┼────────┼────────┼────────┤
│最  後│案號  │(1)96 年度易字第│98年度簡字第1391│100 年度審簡字第│
│事實審│      │   818號        │號              │493 號          │
│      │      │(2)96 年度聲減字│                │                │
│      │      │   第3464號。   │                │                │
│      ├───┼────────┼────────┼────────┤
│      │判決日│(1)96.05.31     │98.04.30        │100.05.30       │
│      │期    │(2)96.12.24     │                │                │
├───┼───┼────────┼────────┼────────┤
│      │法院  │台北地院        │台北地院        │士林地院        │
│      ├───┼────────┼────────┼────────┤
│      │案號  │(1)96 年度易字第│98年度簡字第1391│100 年度審簡字第│
│確  定│      │   818號        │號              │493號           │
│判  決│      │(2)96 年度聲減字│                │                │
│      │      │   第3464號。   │                │                │
│      ├───┼────────┼────────┼────────┤
│      │判決確│(1)96.8.1       │98.06.01        │100.07.05       │
│      │定日期│(2)97.01.21     │                │                │
├───┴───┼────────┼────────┼────────┤
│是否為得易科罰│     是         │     是         │    是          │
│金之案件      │                │                │                │
├───────┼────────┼────────┼────────┤
│備註          │台北地檢97年度執│台北地檢98年度執│士林地檢100 年度│
│              │減更字第19號    │字第4370 號     │執字第2358號    │
└───────┴────────┴────────┴────────┘